# 求助陈版主，关于非金融机构企业之间资金拆借涉及收取利息及现金流问题

提问人：yaqintime 时间：2018-07-31 14:57:16
陈版主，您好，看了计学撮要中关于关联方企业之间资金拆借有关的现金流量问题，想请教您一下，对于非金融机构间的资金拆借，签订了借款协议，借款计息，那么根据计学撮要所述，借出方将其作为支付的其他投资活动现金流量，那么对于借出方收到的这部分利息如何处理？是放在投资收益还是作为其他业务收入处理？因为之前有看到别人提问关于资金拆借的利息计入什么科目时，我看到有人回复作为其他业务收入处理，您点了个赞，现在自己在做项目时也遇到了这个问题，觉得收取的利息作为其他业务收入，但是借出去的钱又放在投资活动，感觉不匹配，不知道我是不是钻了牛角尖，希望陈版主能够百忙之中抽出时间解惑一下，感谢感谢！

回答人：chenyiwei
借出方对这部分利息是计入其他业务收入处理。这类情况下本金和利息的现金流归属于不同类别。

提问人：wx_5af153f1919c 时间：2019-02-26 13:02:52
请问陈版，根据《关于 2018 年度一般企业财务报表格式有关问题的解读》是否现在应该将借出方的利息收入计入“财务费用-利息收入”中？谢谢。
http://kjs.mof.gov.cn/zhengwuxinxi/zhengcejiedu/201809/t20180906_3010676.html

回答人：chenyiwei
是的。

提问人：JXCY_ZDP 时间：2019-04-11 17:08:29
@chenyiwei, 陈版 资金借出方获得的利息收入是否应理解为因债权性投资而取得的现金利息收入，列报在取得投资收益收到的现金。
请指点，谢谢！

回答人：chenyiwei
可以，也可以是收到其他与投资活动相关的现金。